【裁判字號】    98,小上,71
【裁判日期】    981023
【裁判案由】    給付公共基金發還款
【裁判全文】
臺灣臺中地方法院民事裁定              98年度小上字第71號
上  訴  人  大都會別墅管理委員會
法定代理人  乙○○
被 上訴 人  甲○○
上列當事人間請求給付公共基金發還款事件，上訴人對於民國98
年8 月19日本院台中簡易庭98年度中小字第1880號第一審小額民
事判決提起上訴，本院裁定如下：
    主      文
上訴駁回。
第二審訴訟費用新臺幣壹仟伍佰元由上訴人負擔。
    理      由
一、按對於小額程序之第一審裁判之上訴或抗告，非以其違背法
    令為理由，不得為之；上訴狀內應記載上訴理由，表明(一)原
    判決所違背之法令及其具體內容(二)依訴訟資料可認為原判決
    有違背法令之具體事實，民事訴訟法第436條之24第2項、第
    436條之25分別定有明文。而依同法第468條規定，判決不適
    用法規或適用不當者，為違背法令，為當然違背法令，此亦
    為小額事件之上訴程序所準用（民事訴訟法第436條之32 第
    2項參照）。而以判決有不適用法規或適用不當為上訴理由
    時，其上訴狀或理由書應有具體之指摘，並揭示該法規之條
    項或內容，若係成文法以外之法則，應揭示該法則之旨趣，
    倘為司法院解釋或最高法院之判例，則應揭示該判解之字號
    或其內容，如依民事訴訟法第469條所列第1款至第5款理由
    提起上訴時（第6款未準用，參照民事訴訟法第436條之32第
    2項規定），其上訴狀或理由書應揭示合於該條款之事實，
    上訴理由狀如未依此項方法表明者，即難認為已對原判決之
    違背法令有具體之揭示，其上訴自難認為合法，最高法院著
    有71年台上字第314號判例。再者，上訴不合程式或已逾期
    間或法律上不應准許者，第二審法院應以裁定駁回之，為民
    事訴訟法第444條第1項前段所明定，此於小額事件之上訴程
    序亦準用之（民事訴訟法第436條之32第2項參照）。
二、上訴意旨略以：被上訴人於民國88年初即擔任本社區財務委
    員，對於各項收支瞭如指掌，且自88年至94年共7 年間擔任
    3 屆財務委員、1 屆監察委員及2 屆管理委員。而被上訴人
    於93年間擔任社區管理委員期間，管理本社區之管理公司總
    幹事賴宗賢先生，侵占社區公款達新台幣（下同）200 多萬
    元，並將社區部分財務資料銷毀，被上訴人非但不以管理委
    員身分儘速處理本事件，竟趁社區混亂中向本社區管理委員
    會提告，要求返還公共基金，法院調解時，代理本社區管理
    委員會出席人員係新接任社區管理公司之總幹事陳詩元先生
    ，因畏於被上訴人管理委員身份，竟未經區分所有權人會議
    通過，就同意退還公共基金，被上訴人已於93年9 月間簽領
    退還之公共基金，實無理由及權利可再次申請退還公共基金
    。另被上訴人稱本社區於81年間交屋時，由起造人收齊公共
    基金，移交社區管理委員會，純屬捏造，原起造人新紀元建
    設公司於交屋前倒閉，期間更換三家營造公司，最後由天可
    汗營造完工交屋，管理委員會成立後並無承接起造人任何款
    項。本社區退還公共基金乙案，係97年區分所有權人會議決
    議，發放辦法交由98年管理委員會執行，該草擬辦法於98年
    4 月管理委員會例會通過並公告，事後住戶反應被上訴人已
    簽領回公共基金，經管理委員會將被上訴人列入有爭議戶，
    暫不撥款退還公共基金，提交98年11月份召開之區分所有權
    人會議議決等語。
三、經核其上訴理由狀所載內容，僅係就原審取捨證據、認定事
    實之職權行使指摘其為不當，而非具體說明該論斷有何不適
    用法規、適用不當，亦未指出依訴訟資料可認為原判決有違
    背法令之具體事實，難認對該判決之如何違背法令已有具體
    之指摘。揆諸前揭說明，其上訴自難認為合法，應予以駁回
    。
四、依民事訴訟法第436條之32第1項準用同法第436條之19第1項
    規定，第二審法院為訴訟費用之裁判時，應確定其訴訟費用
    額，而本件第二審訴訟費用額，審核卷附證物後確定為如主
    文第2項所示金額。
五、據上論結，本件上訴為不合法，依民事訴訟法第436條之32
    第1項、第2項、第444條第1項、第95條、第78條、第436條
    之19第1項，裁定如主文。
中    華    民    國    98    年    10    月    23    日
                  民事第三庭審判長法  官  許秀芬
                                  法  官  林源森
                                  法  官  林慧貞
上為正本係照原本作成。
本裁定不得抗告。
中    華    民    國    98    年    10    月    23    日
                                  書記官


司法院資訊處製作；財團法人民間司法改革基金會備份。
